【裁判字號】    98,易,199
【裁判日期】    980415
【裁判案由】    偽造文書等
【裁判全文】
臺灣苗栗地方法院宣示判決筆錄           98年度易字第199號
公  訴  人  臺灣苗栗地方法院檢察署檢察官
被      告  乙○○
                    1樓
            丙○○
                    57號8樓.
            甲○○○○ ○○○.
                    34歲1.
                    現收容於.
上列被告因違反就業服務法案件（起訴案號：97年度偵字第4126
號），本院於中華民國98年4 月15日下午4 時，在本院第2 法庭
宣示判決，出席職員如下：
                審判長法  官  李太正
法官起立朗讀判決主文、犯罪事實要旨、處罰條文、附記事項，
及告以上訴限制、期間並提出上訴狀之法院，且諭知記載其內容
：
一、主  文：
    乙○○共同犯就業服務法第64條第2 項之圖利媒介外國人非
    法為他人工作罪，處有期徒刑伍月，如易科罰金，以新臺幣
    貳仟元折算壹日；又犯使公務員登載不實罪，處有期徒刑參
    月，如易科罰金，以新臺幣貳仟元折算壹日。應執行有期徒
    刑陸月，如易科罰金，以新臺幣貳仟元折算壹日。
    丙○○共同犯就業服務法第64條第2 項之圖利媒介外國人非
    法為他人工作罪，處有期徒刑伍月，如易科罰金，以新臺幣
    貳仟元折算壹日；又犯行使變造特種文書罪，處有期徒刑參
    月，如易科罰金，以新臺幣貳仟元折算壹日，變造居留證影
    本肆張，沒收。應執行有期徒刑陸月，如易科罰金，以新臺
    幣貳仟元折算壹日，變造居留證影本肆張，沒收。
    甲○○○○ ○○○○○○○○共同犯就業服務法第64條第2 項之圖利媒介
    外國人非法為他人工作罪，處有期徒刑伍月，如易科罰金，
    以新臺幣壹仟元折算壹日。
二、犯罪事實要旨：
   (一)乙○○原係服務於大業國際有限公司（簡稱大業公司，設
     ：花蓮縣吉安鄉○○路156 號，服務期間自民國95年7 月
     11日起至97年3 月23日因故離職止）擔任仲介內、外國人
     在國內就業之業務，與丙○○、甲○○○○ ○○○○○○○○（綽號
     INDAH ，為丙○○之女友），均明知不得媒介外國人非法
     為他人工作，竟意圖營利，共同基於媒介外國人非法為他
     人工作之犯意聯絡及行為之分擔，自96年7 月某日起，至
     97年2 月某日止，以下列方式媒介外勞（外國人）非法為
     他人工作而牟利：先由能以印尼語言溝通之WARYA NURL -
     AELA尋找逃逸之印尼國或他國外勞，再由乙○○尋找國內
     雇主後，並由丙○○負責駕駛車輛載運外勞前往雇主之處
     所，其費用之計算收取為：甲○○○○ ○○○○○○○○向每位外勞收
     取仲介費新台幣（下同）1 萬元為原則，再轉交給丙○○
     ，並共同花用；乙○○則向雇主收取雇用每位外勞1 人約5
     千元之介紹費，至97年6 月4 日最後一件被警查獲止，總
     計基於同一意圖營利犯意，先後媒介下列7 名外勞非法為
     他人工作：
     (1)97年4 月22日下午18時許，在苗栗縣苗栗市○○路60號
      「冠天下舒壓養生會館」，查獲SRI WINANTI（綽號：安
       娜，印尼國人，於95年12月8 日逃逸，於97年2 月間，
       經非法媒介至該處工作）1 人。
     (2)97年5 月19日17時30分許，在新竹市○○路61號「冠天
       下舒壓養生會館」，查獲TRI HANDAYANI （綽號：美麗
       ，印尼國人，96年10月12日逃逸，於96年12月底，經非
       法媒介至該處工作）、WINA SUSANTI（綽號：阿蒂，印
       尼國人，96年9 月9 日逃逸，於96年12月底，經非法媒
       介至該處工作）、MAC LE NHI（綽號：莫莉伊，越南國
       人，95年11月16日逃逸，於96年7 月間，經非法媒介至
       該處工作）計3 人。
     (3)97年5 月19日上午9 時10分許，在台北縣板橋市○○街
       66號2 樓丙○○與甲○○○○ ○○○○○○○○之住處，查獲JUETI
       JUJU（綽號：朱朱，印尼國人，96年4 月5 日逃逸，於
       96年11月間，經非法媒介至台北市內湖區某處工作）1
       人。
     (4)97年6 月4 日上午10時20分許，在新竹市○○路○段27
       4 號黃桂華住處，查獲TUKUL SRI （綽號：耶密，印尼
       國人，96年12月24日逃逸，於97年1 月間，經非法媒介
       至該處工作）1 人。
     (5)97年6 月4 日上午11時許，在新竹市○○路17 1巷35 號
       吳美華所開設之「崧暘專業洗衣店」，查獲DARM I （綽
       號：阿密，印尼國人，97年1 月9 日逃逸，於97年1 月
       10 日 ，經非法媒介至該處工作）1 人。
     （以上媒介時間及人數，均經公訴檢察官當庭更正如上）
    (二)乙○○基於仲介外國人就業之業務關係，於97年1 月間，
      原合法媒介ISMINATUN 在新竹市○○街21號郭錦親住處，
      擔任看護等工作，因工作繁重，而於97年5 月12日至14日
      間，以電話與已自上開大業公司離職之乙○○聯絡後，乙○○即將ISMINATUN 轉送至台北縣汐止市○○街635 號15
      樓，原欲轉介由潘秋子雇用，但因不詳原因，再於同年 5
      月17日（起訴書記載「16日左右」，尚有未洽），由丙○○駕車將ISMINATUN 載回台北縣板橋市○○街66號2 樓暫
      住，等待媒介其他工作，嗣於同年月19日上午9 時10分許
      ，經警在台北縣板橋市○○街66號2 樓查獲ISMINATUN 、
      TRINAH及JUETI JUJU等3 人，乙○○獲悉ISMINATUN 被警
      查獲，竟於當天稍後某時間，通知不知情之大業公司負責
      人林意勝，謊稱ISMINATUN 於97年5 月17日即已失聯，使
      林意勝誤以為真，而於同年月20日，以不知情之雇主郭錦
      親及大業公司之名義，向行政院勞工委員會申報該ISMIN-
      ATUN於97年5 月17日起已失聯等不實之事項，致不知情之
      行政院勞工委員會承辦人，將此不實之事項登載於「連續
      曠職三日失去聯繫外國人名冊」等職務上所掌之公文書上
      ，足生損害該機關對於外籍勞工管理之正確性。
    (三)丙○○於96年7 月間某日、96年12月底某日、96年12月底
      某日，為載送暫時居住在其住處之逃逸外勞MAC LE NHI、
      TRI HANDAYANI、WINA SUSANTI等3 人，前往新竹市○○路
      61 號 「冠天下舒壓養生會館」工作，竟基於同一變造特
      種文書犯意，在前往應徵當日，於該工作地點附近之不明
      便利商店內，先黏貼該三名外勞之照片於SUMIATI （居留
      證號碼為：SD00000000號）、TUGIYATI（居留證號碼為：
      AD00000000號）、LE THI MUI（居留證號碼為：JD000000
      00號）之居留證上，再予以影印以資變造並供使用，並於
      到達上址會館應徵時，先後交付各該變造之居留證而行使
      之。另於97年2 月某時間，丙○○再基於同一犯意，使用
      相同之方法，黏貼SRI WINANTI 之照片於ENDANG QOMARI-
      YAH （居留證號碼為：FD00000000號）居留證上，再予影
      印以資變造供使用，而於97年2 月間某日，駕車載送SRI
      WINANTI 前往位於苗栗（起訴書誤載為新竹）之「冠天下
      舒壓養生會館」應徵時，交付該變造之居留證而行使之，
      均足生損害於被變造之SUMIATI 等4 人及上開「冠天下舒
      壓養生會館」雇主。
三、處罰條文：
    就業服務法第64條第2 項、第45條、刑法第214 條、第216
    條、第212條、第38條第1項第2款。
四、協商判決除有刑事訴訟法第455 條之4 第1 項第1 款於本訊
    問程序終結前，被告撤銷協商合意或檢察官撤回協商聲請者
    ；第2 款被告協商之意思非出於自由意志者；第4 款被告所
    犯之罪非第455 條之2 第1 項所定得以協商判決者；第6 款
    被告有其他較重之裁判上一罪之犯罪事實者；第7 款法院認
    應諭知免刑或免訴、不受理者情形之一，及違反同條第2 項
    「法院應於協商合意範圍內為判決；法院為協商判決所科之
    刑，以宣告緩刑或2 年以下有期徒刑、拘役或罰金為限」之
    規定者外，不得上訴。
五、如有前項得上訴之情形，若不服本件判決，得自收受判決筆
    錄送達之日起10日內，向本院提出上訴書狀，上訴於第二審
    法院。
中    華    民    國    98    年    4     月   15     日
                  刑事第一庭
                            書記官  劉容辰
                      審判長法  官  李太正
以上正本證明與原本無異。
                            書記官  劉容辰
中    華    民    國    98    年    4     月    15    日
附錄本案論罪科刑法條全文
就業服務法第45條
（媒介外國人之禁止）
任何人不得媒介外國人非法為他人工作。
就業服務法第64條
違反第45條規定者，處新臺幣10萬元以上50萬元以下罰鍰
。五年內再違反者，處1 年以下有期徒刑、拘役或科或併科新臺
幣60萬元以下罰金。
意圖營利而違反第45條規定者，處3 年以下有期徒刑、拘役或
科或併科新臺幣 120 萬元以下罰金。
法人之代表人、法人或自然人之代理人、受僱人或其他從業人員
，因執行業務違反第45條規定者，除依前二項規定處罰其行為人
外，對該法人或自然人亦科處各該項之罰鍰或罰金。
中華民國刑法第214條
（使公務員登載不實罪）
明知為不實之事項，而使公務員登載於職務上所掌之公文書，足
以生損害於公眾或他人者，處3 年以下有期徒刑、拘役或5 百元
以下罰金。
中華民國刑法第216條
（行使偽造變造或登載不實之文書罪）
行使第 210 條至第 215 條之文書者，依偽造、變造文書或登載
不實事項或使登載不實事項之規定處斷。
中華民國刑法第212條
（偽造變造特種文書罪）
偽造、變造護照、旅券、免許證、特許證及關於品行、能力服務
或其他相類之證書、介紹書，足以生損害於公眾或他人者，處1
年以下有期徒刑、拘役或3 百元以下罰金。


司法院資訊處製作；財團法人民間司法改革基金會備份。
